# 业务模式测试和现金流量特征测试是否有先后顺序

提问人：大呆呆 时间：2019-05-27 09:06:13
请教陈总和各位老师：如题，金融工具分类测试时，业务模式和现金流量特征的测试是否有先后顺序？先后顺序是否有影响？

回答人：chenyiwei
建议先测试合同现金流量特征，如果不能通过 SPPI 测试的，就默认作为FVTPL，除非其中的非交易性权益工具投资被在初始确认时指定为FVOCI。
通过 SPPI测试时的，再考虑管理金融资产的业务模式，确定其分类为摊余成本、FVTPL 还是 FVOCI。